==================================
2014-11-10: Teknisk styringsgruppe
==================================
.. contents:: :depth: 2

Tilstede: Kjetil Otter Olsen, Raymond Kristiansen, Ola Ervik, Per Markussen, Jan
Ivar Beddari, Kristin Selvaag

1. Gruppen sitt mandat
======================

- Er det tilstrekkelig og riktig definert?

- Er det noe som eventuelt mangler?

Utfall
-------

Det er generell tilslutning til mandatet. Spørsmål om det er naturlig at
gruppen rapporterer til UH-sky styringsgruppa via programleder - gruppen synes
ikke dette er noe problem. Programleder er best posisjonert til å ha oversikt
med tanke på hele UH-sky. Det er uformell kommunikasjon også i det daglige med
ledernivået.

Gjøremål
--------

- Jan Ivar publiserer gruppen sitt mandat sammen med referat fra første møte

2. Møteform og frekvens
=======================

- Jan Ivar ønsker ikke å lede møtene eller skrive referat. Det er viktig at man
  skiller rollene på en god nok måte.

- Frekvens for møtene?

- E-post som verktøy? Annet?

Utfall
------

- Kjetil leder møtet. Ved neste møte skrives ikke referat av Jan Ivar.

- Prosjektet kan kalle styringsgruppa inn til elektroniske møter hvis det er
  nødvendig, vi setter foreløpig ikke opp noen fast møtefrekvens. Ved innkalling
  skal møte avholdes senest arbeidsuken etter at saken kommer opp.

- Torsdag 22. januar blir det et fysisk møte i Trondheim hos UNINETT.

- Vi ønsker å bruke Agora-plattformen for deling av tilgangsbegrensede
  dokumenter, i den grad det er nødvendig.

- Referatene fra teknisk styringsgruppe publiseres i prosjekthåndboka på samme
  sted som prosjektets ukentlige planleggingsmøter.

Gjøremål
--------

- Jan Ivar og Kristin sørger for tilgang til Agora. Vi kan muligens gjenbruke
  den gruppa som allerede eksisterer for UH-sky.

- Jan Ivar publiserer referat fra dette møtet på https://iaas.readthedocs.org
  (under About the project, Meetings).

3. Rapportering fra prosjektet
==============================

- Frekvens og form for rapportering fra prosjektet til teknisk styringsgruppe?

- Detaljnivå? Hva kan vi forvente av de som deltar i teknisk styringsgruppe i
  forhold til tidsbruk?

Utfall
------

Styringsgruppa ønsker å ha jevnlig innsyn i prosjektet. Referatene fra
ukemøtene er egnet i så måte i forhold til å se hva vi jobber med men de ser
framover og har ikke så mye rapporteringsfokus.

Møtet ønsker en måndetlig skriftlig rapport som oppsummerer status i relasjon
til målene i prosjektplanen. Denne rapporten skal sendes på epost til teknisk
styringsgruppe. Gruppen kommenterer på eventuelle mangler eller uklarheter før
den samme rapporten også postes på UH-sky sine websider.

På spørsmålet om forventet tidsbruk har vi ikke noe godt svar og ønsker å ta
vurderingen per sak.

Gjøremål
--------

- Jan Ivar planlegger en månedtlig rapport første uken av hver måned

- Jan Ivar skriver en første rapport som skal publiseres på UH-sky websida

4. Prosjektplanen og status
===========================

Jan Ivar rapporterer fra pågående aktiviteter og hvordan oppstarten har gått,
spesielt i forhold til ressurser.

Utfall
------

- Vi sjekker status på leveransen av hardware, det vil ta noen uker før alt er
  levert ser det ut til. Jan Ivar er ikke bekymret for framdrift likevel siden
  lærings og mestringsprosessen i gruppa er god. Vi er ikke hindret av mangel
  på hardware før tidlig i desember.

- Vi er bevisst på vanskelighetene med delt stilling som deltakere i prosjektet
  lever med daglig. Tor Lædre (UIB) og Erlend Midttun (NTNU) blir
  nøkkelpersoner i prosjektet siden de er 100% avgitt. Tor har etterhvert fått
  god skjerming av sin arbeidstid og Ola Ervik rapporterer at dette tas
  alvorlig også for Erlend.

- Ressurser fra UNINETT skal avgis innen kort sikt, det er et møte på torsdag
  førstkommende. Gruppen vil gjerne ha tilbakemelding fra møtet så snart en vet
  resultatet. Det er positivt at prosjektet ser ut til å bli tilført nødvendig
  kompetanse.

- Det er lite trolig at UNINETT vil avgi totalt 100% slik de andre
  har gjort, på dette tidspunktet. Gruppa v/Kjetil vil ta dette opp videre.

- Møte i prosjektet på torsdag vil jobbe videre med definisjon av
  minsteprodukt. Prosjektet jobber med en metodikk som ligger nært opp til
  smidig programvareutvikling. Dette er nytt for noen men forståelsen for
  tilnærminga ser ut til å etablere seg godt.

Gjøremål
--------

- Kjetil ønsker å ta saken om størrelsen på UNINETT sine avgitte ressurser med
  UH-sky styringsgruppa etter at resultatet foreligger. Møtet har ingen
  kommentarer til dette.

- Jan Ivar vil følge opp rundt levering av hardware.

5. Partnerskap med leverandører
===============================

Rapportering fra møter med Dell og Red Hat rundt partnerskap i prosjektet.

Utfall
------

- Dell stiller kompetansen i sin interne Openstack-ekspertgruppe til vår
  rådighet. Vi får "24 timer hver 90. dag" av Paul Brook sin tid dedikert
  til oss. Dette skal legges inn i prosjektets kalender.

- Tekst med pressemelding fra Dell skal sendes teknisk styringsgruppe. Dell
  skal komme med forslag til skriftlig avtale om partnerskap.

- Noe forklarende diskusjon rundt Red Hat og produkt versus åpen kildekode.
  USIT sitt kundeforhold til Red Hat er litt annerledes enn de andres.

Gjøremål
--------

- Jan Ivar sender teksten fra Dell til alle for gjennomlesning.

6. Pågående aktiviteter
=======================

Rapportering fra pågående aktiviteter i prosjektet.

Utfall
------

- Definisjon av første minimumsprodukt - fokus er nå nettverk og fysisk
  koblingsskjema

- Ceph-opplæring, kurs? Flere ønsker dette.

- Puppet-prosjekt i norcams/winch læringsmiljø



7. Spørsmål
===========

Eventuelt.

Utfall
------

Ingen vesentlige spørsmål.



Møtet ble hevet kl 15:25

